MICHELE STEVANY VENDA DATI

Jl. Perintis Kemerdekaan Km.10 No.12, Makassar, Sulawesi Selatan | +62-899-1687-653 mstevany@student.ciputra.ac.id

PROFIL

Saya seorang mahasiswa yang berdedikasi dan semangat untuk mengejar ilmu di Universitas Ciputra Makassar dan ingin mengembangkan diri lewat organisasi. Saya memiliki kemampuan dalam melakukan manajamen dokumen, dan penyusunan laporan maupun proposal. Selain itu, saya memiliki kemampuan interpersonal yang baik seperti kerja sama tim dan komunikasi. Saya juga memiliki pengalaman dalam bidang desain dan dokumentasi. Saat ini, saya memiliki keinginan untuk mengembangkan kemampuan pada bidang Event atau Creative & Publication.

PENDIDIKAN

Informatika - Universitas Ciputra Makassar

2024 - Sekarang

Ciputra School of Business

Spesialisasi Full Stack Development (FSD)

Ilmu Pengetahuan Alam - SMA Dunia Harapan School Makassar

2020 - 2023

Bilingual School

• Cambridge Curriculum (A-Levels) dan Kurikulum Merdeka

PENGALAMAN

Ketua Divisi Multimedia Student Council

2021 - 2022

- Bertanggung jawab mengkoordinasikan divisi Multimedia dalam pembagian tugas.
- Mendokumentasikan kegiatan kegiatan yang diselenggarakan oleh Student Council.
- Membuat konten instagram di akun Student Council.
- Mengerjakan kebutuhan desain yang dibutuhkan Student Council.

Magang di Kidsstar Preschool

2022

- Bekerja sebagai teacher assistant untuk anak-anak Playgroup selama 2 minggu.
- Membuat konsep pembelajaran untuk anak-anak Playgroup.

Event Organizer Wedding

2024

- Mengatur tamu tamu undangan yang hadir.
- Memastikan rangkaian acara diselenggarakan dengan tertib dan baik.

INFORMASI TAMBAHAN

- Kemampuan Teknis: Microsoft Office, Google Docs, Canva, Capcut
- Bahasa: Bahasa Indonesia, Bahasa Inggris
- Sertifikasi: IELTS 6.5
- Penghargaan: Star Student Award for Noteworthy Performance at Kidsstar & DHS 2022-2023.